【裁判字號】    99,裁,2469
【裁判日期】    991021
【裁判案由】    營業稅
【裁判全文】
最  高  行  政  法  院  裁  定
                                      99年度裁字第2469號
上  訴  人  甲○○○○○○○○○○
訴訟代理人  林松虎  律師
            王志中  律師
被 上訴 人  財政部臺灣省中區國稅局
代  表  人  鄭義和
上列當事人間營業稅事件，上訴人對於中華民國98年1月21日臺
中高等行政法院97年度訴更一字第6號判決，提起上訴，本院裁
定如下：
    主  文
上訴駁回。
上訴審訴訟費用由上訴人負擔。
    理  由
一、按對於高等行政法院判決之上訴，非以其違背法令為理由，
    不得為之，行政訴訟法第242條定有明文。依同法第243條第
    1項規定，判決不適用法規或適用不當者，為違背法令；而
    判決有同條第2項所列各款情形之一者，為當然違背法令。
    是當事人對於高等行政法院判決上訴，如依行政訴訟法第24
    3條第1項規定，以高等行政法院判決有不適用法規或適用不
    當為理由時，其上訴狀或理由書應有具體之指摘，並揭示該
    法規之條項或其內容；若係成文法以外之法則，應揭示該法
    則之旨趣；倘為司法院解釋或本院之判例，則應揭示該判解
    之字號或其內容。如以行政訴訟法第243條第2項所列各款情
    形為理由時，其上訴狀或理由書，應揭示合於該條項各款之
    事實。上訴狀或理由書如未依此項方法表明，或其所表明者
    與上開法條規定不合時，即難認為已對高等行政法院判決之
    違背法令有具體之指摘，其上訴自難認為合法。
二、上訴人經法務部調查局中部地區機動工作組（下稱調查局中
    機組）查獲其於民國82年9月至85年間未依規定辦理營業項
    目變更登記，借用久慶營造有限公司（下稱久慶公司）名義
    承攬交通部臺灣中區電信管理局第一工程總隊（即中華電信
    北臺中營運處）電信工程（下稱系爭工程）銷售額新臺幣（
    下同）49,203,207元，未依規定開立統一發票，且於申報銷
    售額與稅額時漏報，又該期間未依規定開立統一發票予實際
    買受人銷售額合計1,313,527元，乃移由臺中市稅捐稽徵處
    補徵營業稅額2,460,160元，並按所漏稅額2,460,160元處3
    倍罰鍰7,380,400元（計至百元止）及未依規定給予他人憑
    證按查明認定總額1,313,527元處5%罰鍰65,676元，合計7,4
    46,076元。上訴人不服，申經復查結果未獲變更，提起訴願
    ，經財政部訴願決定將原處分（復查決定）撤銷，由原處分
    機關另為處分，嗣經被上訴人重核復查決定，仍維持原核定
    。上訴人不服，提起訴願，遭決定駁回，提起行政訴訟，經
    原審法院以94年度訴字第646號判決駁回上訴人之訴。上訴
    人不服，提起上訴，經本院以97年度判字第213號判決廢棄
    發回原審法院更審，遭原審以97年度訴更一字第6號判決（
    下稱原判決）駁回。上訴人仍不服，遂提起本件上訴。
三、本件上訴人對於原判決上訴，雖以該判決違背法令為由，惟
    核其上訴理由，係就原審取捨證據、認定事實之職權行使，
    指摘其為不當，並就原審已論斷者，泛言未論斷，或就原審
    所為論斷，泛言其論斷矛盾，而非具體表明合於不適用法規
    、適用法規不當、或行政訴訟法第243條第2項所列各款之情
    形，難認對該判決之如何違背法令已有具體之指摘。又原判
    決載明：「本件原告(按即上訴人)於82年9月至85年間未依
    規定辦理營業項目變更登記，承攬中華電信北臺中營運處電
    信工程銷售額49,203,207元，未依規定開立統一發票，且於
    申報當期銷售額、應納或溢付營業稅額時漏報，又該期間未
    依規定開立統一發票交付實際買受人而開立予非實際交易對
    象久慶公司銷售額1,313,527元」(原判決書五)；「依上開
    系爭工程款領取後之流向，均與原告有關，此一事實，亦足
    為原告確有向久慶公司借牌承攬上開電信工程之有力佐證。
    」(原判決書六(三))；「是本件依前開事證，被告(按即被
    上訴人)認原告82年9月至85年間未依規定辦理營業項目變更
    登記，向久慶公司借牌承攬上開電信工程，銷售額49,203,
    207元，未依規定開立統一發票，且於申報銷售額與稅額時
    漏報，又該期間未依規定開立統一發票予實際買受人銷售額
    合計1,313,527元之事實」(原判決書六(十))，已可知原判
    決認定之本件漏稅違章事實是上訴人82年9月至85年間未依
    規定辦理營業項目變更登記，向久慶公司借牌承攬中華電信
    北臺中營運處電信工程銷售額49,203,207元，未依規定開立
    統一發票，於申報銷售額與稅額時漏報，且未依規定開立統
    一發票予實際買受人，而開立予非實際交易對象久慶公司銷
    售額合計1,313,527元」，上訴人指原判決並未具體明確載
    明本件上訴人有如何漏稅違章之事實，尚有誤會。再原判決
    係認縱然吳傑境與上訴人有隱名合夥之事實，亦應以出名合
    夥人即上訴人為納稅義務，上訴人誤原判決係論述久慶公司
    與上訴人如有隱名合夥事實，亦應以出名合夥人即上訴人為
    納稅義務，其以此錯誤為前提，指摘原判決卻認為上訴人才
    是出名合夥人，久慶公司為隱名合夥人，顯與隱名合夥之概
    念相牴觸，且未交代依如何理由認定上訴人屬「出名」合夥
    人云云，自不能認對原判決之如何違背法令已有具體之指摘
    。依首開規定及說明，應認其上訴為不合法。
四、據上論結，本件上訴為不合法。依行政訴訟法第249條第1項
    前段、第104條、民事訴訟法第95條、第78條，裁定如主文
    。
中    華    民    國    99    年    10    月    21    日
                    最高行政法院第五庭
                        審判長法官  黃  璽  君
                              法官  廖  宏  明
                              法官  黃  秋  鴻
                              法官  鄭  忠  仁
                              法官  吳  東  都

以  上  正  本  證  明  與  原  本  無  異
中    華    民    國    99    年    10    月    22    日
                              書記官  郭  育  玎

司法院資訊處製作；財團法人民間司法改革基金會備份。
